【裁判字號】    97,易,646
【裁判日期】    980106
【裁判案由】    恐嚇等
【裁判全文】
臺灣新竹地方法院刑事宣示判決筆錄       97年度易字第646號
公  訴  人  臺灣新竹地方法院檢察署檢察官
被      告  丙○○
選任辯護人  盛枝芬律師
被      告  丁○○
            乙○○
前 列二 人
共      同
選任辯護人  林思銘律師
            劉雅萍律師
上列被告因恐嚇等案件，檢察官提起公訴（97年度偵字第3948號
、第3949號、第4013號、第4014號）後，聲請改依協商程序而為
判決，本院於中華民國98年1 月6 日下午4 時在本院刑事第七法
庭宣示判決，出席職員如下：
                審判長法  官  劉兆菊
法官起立朗讀判決主文、犯罪事實要旨、處罰條文，及告以上訴
限制、期間並提出上訴狀之法院，且諭知記載其內容：
一、主  文：
    丙○○犯恐嚇危害安全罪，累犯，處有期徒刑月，如易科
    罰金，以新臺幣壹仟元折算壹日；又犯恐嚇危害安全罪，累
    犯，處有期徒刑月，如易科罰金，以新臺幣壹仟元折算壹
    日；又犯恐嚇危害安全罪，累犯，處有期徒刑月，如易科
    罰金，以新臺幣壹仟元折算壹日。應執行有期徒刑陸月，如
    易科罰金，以新臺幣壹仟元折算壹日。
    丁○○共同犯恐嚇危害安全罪，處有期徒刑貳月，如易科罰
    金，以新臺幣壹仟元折算壹日。緩刑貳年。
    乙○○共同犯恐嚇危害安全罪，處拘役拾日，如易科罰金
    ，以新臺幣壹仟元折算壹日。緩刑貳年。
二、犯罪事實要旨：
（一）丙○○曾因恐嚇案件，經臺灣高等法院於民國92年1 月7
      日以91上訴字第3368號判處有期徒刑8 月確定，並於93年
      1 月7 日縮短刑期執行完畢。丙○○係丁○○所經營位在
      新竹市○○路53號「拉丁日式酒店」之顧客，因至上開酒
      店消費，結識店內女服務生甲○○，並曾與甲○○發展為
      男女朋友關係，惟於感情破裂後產生糾葛，丙○○亦因丁○○曾介入關切其與甲○○之事，與丁○○互生嫌隙，丙○○、丁○○、乙○○竟因此分別為下列犯行：
  １、丙○○因上開酒店女服務生乙○○曾居中替甲○○傳話，
      對乙○○心生不滿，竟基於恐嚇危害安全之犯意，於97年
      初某日在上揭酒店內，對甲○○向乙○○恫稱：「要找人
      過來，打得乙○○跪地求饒」等語，以此加害身體之事恐
      嚇乙○○，經甲○○轉告當時在店內之乙○○，致乙○○
      心生畏懼。
  ２、丙○○另基於恐嚇危害安全之犯意，於97年1 月14日上午
      7 時30分許及同月15日晚間7 時43分許，在其當時位在桃
      園縣龍潭鄉某租屋處，以發送手機簡訊予甲○○之方式，
      向甲○○恫稱：「你要死了還不知道，等一下我送棺材去
      你家」、「你兒子再過幾天會出車禍，不信你試試看看準
      不準，他還不會死，可能會殘廢」等語，致甲○○心生畏
      懼。
  ３、丁○○於97年1 月20日凌晨某時下班時，經乙○○告知丙○○於97年1 月19日晚間在上開酒店與甲○○發生衝突之
      事後，為制止丙○○繼續騷擾甲○○及乙○○，竟基於恐
      嚇危害安全之犯意，於附表一所示時間，在新竹市東寧宮
      附近某處，指示乙○○發送簡訊警告丙○○，乙○○遂與
      丁○○共同基於恐嚇危害安全之犯意聯絡，由乙○○持丁○○所有之行動電話門號0000000000號手機，製作如附表
      一所示含有恐嚇內容之手機簡訊2 則，並將簡訊內容告知
      丁○○，再由丁○○確認後囑由乙○○發送予丙○○，致
      丙○○收到簡訊後心生畏懼。
  ４、丙○○雖因收到上開簡訊心生畏懼，為反制竟又基於恐嚇
      危害安全之犯意，於附表二所示時間，在其當時位在桃園
      縣龍潭鄉某租屋處，發送如附表二所示含有恐嚇內容之手
      機簡訊6 則予丁○○，致丁○○收到簡訊後心生畏懼。
（二）案經甲○○、丁○○及丙○○訴由臺灣新竹地方法院檢察
      署檢察官偵查起訴後，經檢察官聲請認罪協商判決。
三、處罰條文：
    刑法第28條、第305 條、第51條第5 款、第41條第1 項前段
    、第2 項、第47條第1 項、第74條第1 項第1 款，刑法施行
    法第1 條之1 第1 項、第2 項前段。
四、附記事項：
    被告丙○○願於98年1 月6 日前，捐款新台幣5 萬元予財團
    法人臺灣更生保護會新竹分會（被告丙○○業於98年1 月5
    日劃撥捐款5 萬元予財團法人臺灣更生保護會新竹分會，有
    兆豐國際商業銀行新臺幣存摺類存款存款憑條副本聯1 份在
    卷足憑，見本院卷第89頁）。
五、協商判決除有刑事訴訟法第455 條之4 第1 項第1 款於本訊
    問程序終結前，被告撤銷協商合意或檢察官撤回協商聲請者
    ；第2 款被告協商之意思非出於自由意志者；第4 款被告所
    犯之罪非第455 條之2 第1項 所定得以聲請協商判決者；第
    6 款被告有其他較重之裁判上一罪之犯罪事實者；第7 款法
    院認應諭知免刑或免訴、不受理者情形之一，及違反同條第
    2 項「法院應於協商合意範圍內為判決；法院為協商判決所
    科之刑，以宣告緩刑或2 年以下有期徒刑、拘役或罰金為限
    」之規定者外，檢察官與被告均不得上訴。
六、如有前項得上訴之情形，得自收受宣示判決筆錄送達之日起
    10 日 內，向本院提出上訴書狀，上訴於第二審法院。
案經檢察官陳玉華到庭執行職務。
中    華    民    國    98    年     1    月     6    日
                  刑事第四庭    書記官  鄧雪怡
                                法  官  劉兆菊
以上筆錄正本係照原本作成。
中    華    民    國    98    年     1    月     6    日
                                書記官  蕭汝芳
附錄本案論罪科刑法條全文
家庭暴力防治法第61條
違反法院依第 14 條第 1 項、第 16 條第 3 項所為之下列裁定
者，為本法所稱違反保護令罪，處3 年以下有期徒刑、拘役或科
或併科新臺幣10萬元以下罰金：
一、禁止實施家庭暴力。
二、禁止騷擾、接觸、跟蹤、通話、通信或其他非必要之聯絡行
    為。
三、遷出住居所。
四、遠離住居所、工作場所、學校或其他特定場所。
五、完成加害人處遇計畫。
中華民國刑法第305條
（恐嚇危害安全罪）
以加害生命、身體、自由、名譽、財產之事，恐嚇他人致生危害
於安全者，處 2 年以下有期徒刑、拘役或 3 百元以下罰金。
附表一：（丁○○、乙○○恐嚇丙○○之手機簡訊）
┌──┬────┬───────────────────┐
│編號│發送時間│簡訊內容                              │
├──┼────┼───────────────────┤
│ 1  │97年1月 │我是拉丁的爸爸，你破壞了之前跟我說的約│
│    │20日凌晨│定！現在你已經侵犯到我員工的人身安全了│
│    │2時26分 │，我已跟新竹的幫派老大商談過了，如果你│
│    │許      │再執迷不悟，我們會讓你突然悲劇產生，你│
│    │        │應該擔心的是自己的安危！你說的新竹風飛│
│    │        │沙跟四海還有竹聯幫我都已見過，不信你走│
│    │        │著瞧！聽說你現在在新竹喝酒，在哪裡報出│
│    │        │來！                                  │
├──┼────┼───────────────────┤
│ 2  │97年1月 │現在臺北的弟兄已在新竹，報出你在哪喝酒│
│    │20日凌晨│，他們要過去請你喝酒！                │
│    │3時44分 │                                      │
│    │許      │                                      │
└──┴────┴───────────────────┘
附表二 ：（丙○○恐嚇丁○○之手機簡訊）
┌──┬────┬───────────────────┐
│編號│發送時間│簡訊內容                              │
├──┼────┼───────────────────┤
│ 1  │97年1月 │忘了告訴你，竹市第二分局刑事偵緝隊隊長│
│    │20日上午│宋瑞展也是我姐夫的好友，不信去問看看，│
│    │6時27分 │前竹市李尚則新竹地檢署主任檢察官是我10│
│    │許      │幾年的好友，再來玩大一點，看你多有本事│
│    │        │，國安局前北聯組組長鄭慶裕也是我們家母│
│    │        │及姐夫的好友及表哥，我人格保證1個禮拜 │
│    │        │內一定有各單位去拜訪你這日本三口組組長│
│    │        │。                                    │
├──┼────┼───────────────────┤
│ 2  │97年1月 │對不起下次換我請你們好嗎？拜託你不要又│
│    │22日凌晨│叫我們對你們報告喝酒的地方。          │
│    │0時24分 │                                      │
│    │許      │                                      │
├──┼────┼───────────────────┤
│ 3  │97年1月 │別忘記你在明我在暗，隨時小心注意你的安│
│    │22日上午│危，擔心你會隨時給車子撞死，橫屍街頭。│
│    │9時24分 │                                      │
│    │許      │                                      │
├──┼────┼───────────────────┤
│ 4  │97年1月 │是什麼狗懶毛，你住的地方我們也知道，小│
│    │24日下午│心天災地變喔，至此祝你專門去別的店騙女│
│    │3時26分 │人平安順利，不要去踢到鐵板，好痛，會死│
│    │許      │人的喔，切記，三口豬。                │
├──┼────┼───────────────────┤
│ 5  │97年1月 │三口豬你是龜兒子俗拉子禽獸畜生，不敢回│
│    │24日下午│簡訊，小心心臟病、心肌梗塞、意外報應死│
│    │8時43分 │亡。                                  │
│    │許      │                                      │
├──┼────┼───────────────────┤
│ 6  │97年1月 │全新竹市都在找你這隻豬，你人在那裡報來│
│    │27日凌晨│，還是在馬多娜，等下會去捧你的場，有機│
│    │2時1分許│會隨時會去拜訪你和捧場喔，因為你是老大│
│    │        │三口豬色魔組長，幹！                  │
└──┴────┴───────────────────┘


司法院資訊處製作；財團法人民間司法改革基金會備份。
